【裁判字號】    98,抗,410
【裁判日期】    980402
【裁判案由】    假扣押
【裁判全文】
臺灣高等法院民事裁定              98年度抗字第410號
抗  告  人  乙○○
上列抗告人因與相對人甲○○間假扣押事件，對於中華民國98年
2月11日臺灣臺北地方法院98年度裁全字第987號裁定提起抗告，
本院裁定如下：
      主      文
原裁定廢棄。
抗告人以新台幣貳拾壹萬元為相對人供擔保後，得就相對人所有
財產在新台幣陸拾壹萬元範圍內為假扣押。但相對人如以新台幣
陸拾壹萬元供擔保後，得免為或撤銷假扣押。
聲請及抗告訴訟費用由相對人負擔。
      理      由
一、按債權人就金錢請求或得易為金錢請求之請求，恐日後有不
    能強制執行或甚難執行之虞，欲保全強制執行而聲請假扣押
    者，就其請求及假扣押之原因應釋明之；又釋明如有不足，
    而債權人陳明願供擔保或法院認為適當者，法院得定相當之
    擔保，命供擔保後為假扣押，又所謂釋明，得用可使法院信
    其主張為真實，且能即時調查之一切證據，民事訴訟法第
    284條、第522條第1項、第523條第1項、及第526條第1項、
    第2項分別定有明文。
二、本件抗告人在原法院聲請意旨略以：伊執有相對人所簽發，
    發票日為民國 (下同)97 年12月9日，金額為新台幣 (下同
    )61 萬元，未記載到期日之本票1紙，經伊於97年12月9日向
    相對人為付款之提示，卻未獲付款，迭經催討，相對人均置
    之不理，頃聞相對人將變賣財產逃匿，恐日後有不能強制執
    行之虞，爰提出本票以為釋明（見原法院卷6頁），並願供
    擔保，以補釋明之不足，請准就相對人所有財產在61萬元範
    圍內予以假扣押等情。原法院則以：抗告人僅釋明其請求之
    原因，並未釋明其假扣押之原因，因裁定駁回抗告人所為假
    扣押之聲請。
三、惟查，抗告人在本院業已補充釋明相對人於98年3月間將其
    唯一所有門牌號台北市○○路70之1號房屋暨坐落台北市○
    ○區○○段一小段57-5地號土地 (其中房屋所有權人登記為
    第三人林瑞山，土地所有權人登記為相對人)，委託信義房
    屋仲介股份有限公司出售，顯有隱匿財產，致伊日後有不能
    強制執行之虞，並提出土地暨建物登記謄本、信義房屋松山
    區房屋情報98年3月號刊及物件介紹明細表為證 (見本院卷7
    、8、16、23頁)，足認抗告人已就假扣押之原因予以相當釋
    明。雖其釋明尚有不足，惟抗告人既已陳明願供擔保，以補
    釋明之不足，揆諸首揭規定，其所為假扣押之聲請，自應准
    許。抗告意旨指摘原裁定不當，聲明廢棄，為有理由。爰將
    原裁定廢棄，改酌定相當之擔保金額，准如主文第二項所示
    假扣押。
四、爰依民事訴訟法第492條、第95條、第78條，裁定如主文。
中    華    民    國    98    年    4     月    2    日
                    民事第六庭
                        審判長法  官  林鄉誠
                              法  官  楊豐卿
                              法  官  許紋華
正本係照原本作成。
不得再抗告。
中    華    民    國    98    年    4     月    2     日
                              書記官  潘大鵬


司法院資訊處製作；財團法人民間司法改革基金會備份。
